

PERFIL

Autodidacta desde los 10 años de experiencia en informática, busco una oportunidad laboral en el mundo de la informática y/o del desarrollo web.

CONTACTO

+34 691571640

raulortegagallego48@hotmail.es

in/raul-ortega-gallego

PORTFOLIO



• https://rortegag.com



rortegagdotcom

ACERCA DE

Experiencia en Informática a nivel de hardware (montaje de equipos informáticos, infraestructura informática. redes, reparación de equipos informáticos) tanto de software (Sistemas operativos Windows, Android y GNU/Linux, Microsoft Office v herramientas de seguridad informáticas como Snort, Aircrack-ng, Wireshark, Metasploit) y en páginas web en WordPress con plugins YoastSEO, Elementor, Contact Form 7, WooCommerce.

Breve experiencia en el lenguaje Java y el framework Spring v aprendiendo frameworks y bibliotecas Frontend (React, Vue3, incluido ¡Query para código más antiguo) y Backend (Spring) para Java y (Node.js, Express) para JavaScript y TypeScript.

Raúl Ortega Gallego

Técnico Informático y futuro Desarrollador Junior Full-Stack

EXPERIENCIA LABORAL

Técnico Informático

La Academia de Valdepeñas (Valdepeñas) 08/2020 - 07/2021 (11 meses) Centro de Formación para el Empleo

- Soporte para equipo informáticos de la oficina, aulas presenciales y virtuales.
- Programador web para la página web propia de la empresa y los cursos online privados.
- Publicidad y maquetación web.

Logros destacados:

- Mejora de infraestructura para las aulas presenciales y virtuales para preparar los cursos por la pandemia COVID-19.
- Enseñar a alumnos de grado medio y superior de informática mis conocimientos adquiridos.

Webmaster (PNL)

SISTEMAS ACR (Toledo)

06/2019 - 06/2019 (2 semanas)

Soporte Informático para Empresas

Funciones:

- Creación de páginas para productos toner, tambor, fusor y papeles transfer para impresoras OKI en la página https://okiprint.es Logros destacados:
- Adquiridos conocimientos de SEO.

HelpDesk (PNL)

TECNOBIT (Valdepeñas)

03/2017 - 06/2017 (3 meses)

Ingeniería de Diseño y Desarrollo de equipos de Electromecánica Profesional Funciones:

- Tareas de configuración proxy con validación de usuarios LDAP.
- Trabajos de instalación y configuración de equipos, tanto a nivel de software como de hardware.
- Distribución automática de Sistemas Operativos y software básico para la instalación en remoto.
- Configuración de Routers y Switches Cisco IOS.

Logros destacados:

- Cuidado de materiales informáticos con equipos de eliminación de electricidad estática.
- Gestión de incidencias en EasyVista (herramienta HelpDesk).

Técnico de reparación informática (PNL)

PCCoste (Valdepeñas)

03/2014 - 06/2014 (3 meses)

Comercio de equipos informáticos

- Instalación y configuración de equipos para su posterior venta.
- Eliminación de malware.
- Reparación de equipos informáticos.

Logros destacados:

- Trato con clientes.
- Infraestructura informática en aulas.

COMPETENCIAS

Técnicas

- Manejo de sistemas operativos: Windows, Windows Server y GNU/Linux tanto cliente y servidor.
- Proyecto DAM realizado con Java y Spring (Spring Boot, Spring MVC y Spring Security) Diversión con Banderas.
- Proyecto "todo" realizado con React y Typescript.
- App Andorid realizado con Android Studio con Java y Firebase.

Personales

- Autodidacta.
- Organizado.
- Paciente.
- Habilidades de resolución de problemas.

Idiomas

- Español Nativo
- Inglés B1

Carnet de conducir: B Coche propio: No

FORMACIÓN ACADÉMICA

Grado Superior de Desarrollo de Aplicaciones Multiplataforma IES Gregorio Prieto (Valdepeñas) 2021

Grado Superior de Administración de Sistemas Informáticos y Redes IES Gregorio Prieto (Valdepeñas) 2017

Grado Medio de Sistemas Microinformáticos y Redes IES Gregorio Prieto (Valdepeñas) 2014

FORMACIÓN COMPLEMENTARIA

Carrera Desarrollador Full-Stack MERN OpenWebinars 2022

Carrera Desarrollador Full-Stack MEVN OpenWebinars 2022

Confección y Publicación de Páginas Web (IFCD0110) La Academia de Valdepeñas 2019